臺灣臺北地方法院刑事判決
109年度易字第337號
公  訴  人  臺灣臺北地方檢察署檢察官
被      告  洪翠櫻


                    指定送達：臺北市○○區○○○路0段000號00樓之0
上列被告因詐欺等案件，經檢察官提起公訴（107年度偵字第283
98號），本院判決如下：
    主  文
洪翠櫻犯詐欺取財未遂罪，處有期徒刑肆月，如易科罰金，以新
臺幣壹仟元折算壹日。
    事  實
一、洪翠櫻明知其外祖父許喜（身分證統一編號：Z000000000號，死亡日期為民國66年1月6日）、外曾祖父許萬居（民國前00年00月00日出生，死亡日期為2年8月14日）名下並無遺留不動產，分於94年11月22日、94年11月29日及95年1月6日，以不詳方式向臺北市松山地政事務所申請與許喜、許萬居同名同姓者所有之如附表一所示土地或建物登記謄本後，並將附表一所示之土地或建物登記謄本中為第一類謄本類型者(即扣除附表一編號1、3及17以外者)，上所載有之所有權人統一編號欄位塗銷後重製成影本，復以洪翠櫻之胞妹洪秀蘭或自己名義，分別於94年11月22日、95年1月12日及95年1月23日，持遺產稅申報書、上開附表一所示土地或建物登記謄本（即包含上開經變造之土地或建物登記第一類謄本，以及未載有所有權人統一編號土地或建物登記之第二類謄本）、戶籍謄本或戶口名簿影本，以郵寄或親自送件方式，向不知情之財政部高雄國稅局人員施佩君、梁嘉瑋等公務員，申請核發「遺產稅逾核課期間案件同意移轉證明書」（下稱同意移轉證明書），使承辦人施佩君、梁嘉瑋誤信洪翠櫻為如附表一所示土地之繼承人，而將此不實事項登載於同意移轉證明書之公文書，並分別於94年11月24日（遺產稅案號Z0000000000000，下稱「證明書一」，共12筆土地、建物地號；惟其中第10筆之台北縣○○鄉○○段00000地號，為第2筆雲林縣○○鄉○○段00000地號之重複誤繕，故實際上僅載11筆）、95年1月12日（遺產稅案號Z0000000000000，計1筆，其後未經洪翠櫻持以行使）、95年1月23日（遺產稅案號Z0000000000000，共15筆，下稱「證明書二」）發給之（此部分洪翠櫻於95年1月23日時點之前，所涉行使變造公文書等罪嫌部分已逾追訴權時效，均另經臺灣臺北地方檢察署為不起訴處分）。
二、詎洪翠櫻取得上開證明書一後，竟意圖為自己不法之所有，
    基於行使使公務員登載不實文書、詐欺取財之犯意，於103
    年10月21日、103年11月24日，持證明書一等申請文件，向
    新北市新店地政事務所申請新北市○○鄉○○○○○○○段00000地號
    （下稱石碇158-1地號土地）更正或繼承移轉登記（詳如附
    表二編號1⑸、1⑹所示內容，至其餘附表二編號1⑴至1⑷、編號
    2至8部分則屬不另為無罪諭知範圍，詳後述），欲取得該土
    地之所有權；嗣經新北市新店地政事務所承辦人員查詢地政
    歸戶系統，發現上開土地登記人許喜，與洪翠櫻提出之被繼
    承人許喜身分證號不符察覺有異，予以駁回而未遂，始悉上
    情。
三、案經法務部調查局臺北市調查處移送臺灣臺北地方檢察署檢
    察官提起公訴。
    理  由
壹、程序部分：
一、審理範圍：
　　按提起公訴，應由檢察官向管轄法院提出起訴書為之，刑事
    訴訟法第264條第1項定有明文。又案件有無起訴，端視其是
    否在檢察官起訴書所載犯罪事實範圍之內而定（最高法院10
    3年度台上字第4474號判決意旨參照）。查起訴意旨已載明
    係針對被告洪翠櫻於96年9月12日、101年2月10、17、29日
    、103年10月21日、103年11月24日、103年12月12日、103年
    12月24日向各該地政事務所申請如附表二所示移轉登記之犯
    罪事實，可知就附表一(不含編號2、7至9、20至23)之部分
    ，非本案起訴書犯罪事實之範圍，毋庸予以審理，先予敘明
    。
二、按被告以外之人於審判外之言詞或書面陳述，除法律有規定
    者外，不得作為證據，刑事訴訟法第159條第1項固有明文。
    惟被告以外之人於審判外之陳述，經當事人於審判程序同意
    作為證據，法院審酌該言詞陳述或書面陳述作成時之情況，
    認為適當者，亦得為證據，同法第159條之5第1項亦有明文
    。本判決所引具傳聞性質之各項供述證據，經本院於審判期
    日提示並告以要旨後，檢察官、被告均未於言詞辯論終結前
    聲明異議（見本院卷三第45至50頁），本院復查無該等證據
    有違背法定程序取得或顯不可信之情狀，依刑事訴訟法第15
    9條之5第1項規定，有證據能力；至本件認定事實所引用之
    非供述證據，並無證據證明係公務員違背法定程式所取得，
    亦無刑事訴訟法第159條之4顯有不可信之情況與不得作為證
    據之情形，且經本院於審判期日依法進行證據之調查、辯論
    ，被告於訴訟上之防禦權已受保障，自得為判斷之依據。
貳、實體部分：
一、認定犯罪事實所憑之證據及理由：
    訊據被告固坦承其就附表二所示「土地繼承移轉登記申請日
    期」欄有向各該地政事務所提供「證明書一」為申請繼承移
    轉登記等情，惟矢口否認有何行使使公務員登載不實公文書
    罪、詐欺取財未遂罪，並辯稱：我有日本政府證明，可以證
    明我有授權，這些土地都是信託關係，依法應該讓我們完成
    祖先的遺產繼承，我有內政部和地政事務所給我的證明文件
    ，可以證明土地資料是錯誤的，應該要去更正成正確的出生
    日期，我否認犯罪云云。經查：
  ㈠被告持證明書一向新北市新店地政事務所為如附表二編號1⑸
    、1⑹所示移轉登記之申請等情，為被告所不爭執，並有如附
    表二「出處」欄所示證據資料在卷可佐（詳見附表二編號1
    「出處」欄），且經本院函詢新北市新店地政事務所，確認
    被告是否有提出證明書一乙事，新北市新店地政事務所於10
    9年11月25日以新北店地登字第1096078081號函覆本院略以
    ：「三、…103年新登字第170700號更正登記及107710號繼承
    登記案(連件)、103年新登字第185700號更正登記及185710
    號繼承登記案(連件)、申請人皆為洪翠櫻。…本所於連件受
    理103年新登字第170700號更正登記及107710號繼承登記案
    時，經審查該案被繼承人與登記名義人僅係同姓名而非屬同
    一人，屬土地登記規則第57條第1項第2款所示依法不應登記
    之情形 ，本所遂以103年新登駁字第000245號駁回通知書駁
    回 其申請，並依本所103年12月3日新北店地登字第1033990
    091號函將本所審查結果副知財政部高雄國稅局，並請該局
    將 說明二所示不動產自許喜（身分證字號：Z000000000號)
    之財產歸戶中刪除，嗣經該局以103年12月26日財高國稅審
    二字第1030121360號函副知本所已辦理更正刪除財產明細中
    之 本案房地，另以104年4月14日財高國稅審二字第1040105
    541號函副知本所旨揭遺產稅證明書應予作廢。是以，本所
    於連件受理103年新登字第170700號更正登記及107710號繼
    承登 記案時，洪翠櫻女士確有檢附財政部高雄國稅局開立
    許喜 （身分證字號：Z000000000號)之遺產稅逾核課期間案
    件同意移轉證明書）」等語，並經本院電詢該地政事務所承
    辦人員確認被告確有提出證明書一乙節無訛，有前述函文及
    公務電話紀錄附卷可稽（見本院卷二第29、195頁）。是此
    部分事實，堪以認定。
  ㈡被告既為許喜之繼承人，即應明知其外祖父許喜（身分證統
    一編號：Z000000000號，死亡日期為66年1月6日）之年籍資
    料及名下遺留不動產之狀況，衡情自亦明知證明書一所載內
    容不實之情狀，卻仍以此蒙騙地政事務所試圖辦理土地登記
    ，其行為已有可疑。且被告於警詢、偵查中均有供稱：我曾
    向地政機關查詢許萬居、許喜名下所有不動產，並申請該等
    不動產之地籍謄本，從89年開始申請第一類及第二類地籍謄
    本，謄本上面有記載所有人姓名、統一編號及姓名；因為土
    地以前是信託給政府，我無法確認這個土地謄本上許喜、許
    萬居是否為我真正的親屬；95年及103年之後所補發的同意
    移轉證明書是我申請的；關於104428號遺產稅申報書，證人
    洪秀蘭要申請時有跟我講，我叫證人洪秀蘭去申請，之後就
    要我在遺產稅申報書末頁上蓋章等語（見偵卷一第11、13、
    16頁、偵卷二第164頁），佐以證人洪秀蘭於偵查中證稱：
    遺產稅申報書均不是我所為；被告所有資料都是偽造文書，
    我不了解被告手上的資料，提示的文件與我無關等語（見偵
    卷二第164至165頁），再參以94年11月22日遺產稅申報書暨
    所附之土地登記第一類謄本(即收件字號第104428號)，確經
    被告於申報書末頁蓋用印文，且檢附之石碇158-1地號土地
    登記第一類謄本，其上之統一編號亦遭人塗銷，此有上開申
    報書暨謄本在卷可參（見偵卷二第39至49頁）。由此互核以
    觀，被告明知其非石碇158-1地號土地真正所有權人之繼承
    人，確仍向臺北市松山地政事務所申請該筆土地第一類謄本
    ，並經塗改後持以向財政部高雄國稅局申請同意移轉證明書
    ，致使承辦人員誤信其為該筆土地所有權人之繼承人而核發
    證明書一，應已足認被告係蓄意取得該登載不實內容之證明
    書一，以利後續移轉登記之辦理，並對不實之內容知之甚詳
    。
  ㈢從而，被告明知其非許喜(身分證字號：Z000000000號)之繼
    承人，並無繼承石碇158-1地號土地之合法權源，確仍利用
    不實之同意移轉證明書(即證明書一)，以行使使公務員登載
    不實公文書之方式，向新北市新店地政事務所偽稱其即為許
    喜之繼承人，用以申請辦理石碇158-1地號土地之更正登記
    或繼承移轉登記，堪認被告確係基於不法所有之意圖，施行
    詐術意欲獲得前開土地所有權乙節，應屬無疑。
  ㈣被告固以前揭情詞辯稱其得以合法繼承前開土地並提出各該
    行政單位函文、地籍等證據資料（詳參本院卷三第53至54頁
    ），惟前開事證均無從證明其外祖父許喜（身分證統一編號
    ：Z000000000號，死亡日期為66年1月6日）何以即為如附表
    二編號1「實際所有權人」欄所示之許喜（身分證統一編號
    ：Z000000000號），無從據以證明其申辦證明書一後持以申
    請石碇158-1地號土地更正或繼承登記之合法權源，且經財
    政部高雄國稅局查對，業已確認被告所稱被繼承人許喜（身
    分證統一編號：Z000000000號），實際上與如附表二編號1
    所示真正所有權人許喜（身分證統一編號：Z000000000號）
    ，僅係同名同姓，而應予廢棄證明書一之核發，此有財政部
    高雄國稅局103年12月26日財高國稅審二字第1030121360號
    函在卷可參（見本院卷二第33頁），益徵其所辯無足採信。
  ㈤綜上所述，本案事證明確，被告上開犯行已堪認定，應予依
    法論科。 
二、論罪科刑：
  ㈠核被告所為，係犯刑法第216條及第214條之行使使公務員登
    載不實公文書罪、刑法第339條第3項、第1項之詐欺取財未
    遂罪。又刑法第339條第1項、第2項分別規定詐欺取財罪及
    詐欺得利罪，前者之行為客體係指財物，後者則指取得債權
    、免除債務、延期履行債務或提供勞務等財物以外之財產上
    不法利益（最高法院86年度台上字第3534號判決意旨參照）
    。查本件被告向地政事務所行使使公務員登載不實公文書，
    係為取得前述土地之所有權，核屬財物性質，非屬具有財產
    上價值之利益，是公訴意旨認屬詐欺得利未遂罪，應有誤會
    ，而法院認定之事實與起訴事實具有基本同一性，且經本院
    於審理時當庭告知所涉法條（見本院卷三第44頁），使當事
    人有一併辯論之機會，已無礙被告防禦權之行使，爰均依刑
    事訴訟法第300條之規定變更起訴法條，附此敘明。
  ㈡罪數關係：
  ⒈被告於103年10月21日、103年11月24日以行使使公務員登載
    不實公文書之詐術，詐取石碇158-1地號土地所有權未遂之
    行為，係於相近之時間密接為之，且犯罪目的與侵害法益同
    一，在刑法評價上以視為數個舉動之接續施行，合為包括之
    一行為予以評價較為合理，應認係接續犯而論以一罪。
  ⒉又刑法上一行為而觸犯數罪名之想像競合犯，其存在之目的
    ，在於避免對於同一不法要素予以過度評價，故如二行為間
    具有行為局部之同一性，或其行為著手實行階段可認為同一
    者，得認與一行為觸犯數罪名之要件相侔，而依想像競合犯
    論擬；又就事件整體過程予以客觀觀察後，苟形式上獨立之
    行為，彼此之間具有全部或一部不可割之一致性或事理上之
    關聯性，且犯罪目的單一，依一般社會通念，認應評價為一
    行為，自應適用想像競合犯之規定論以一罪，方符合刑罰公
    平原則；犯罪目的單一，依一般社會通念，認應評價為一罪
    方符合刑罰公平原則，如予數罪併罰，反有過度處罰之疑，
    與人民法律感情亦未契合；尤於刑法牽連犯廢除後，適度擴
    張一行為概念，就此情形認屬一行為觸犯數罪名之想像競合
    犯，方為適當（最高法院99年度台上字第3377號、4123號、
    97年度台上字第3223號判決意旨參照）。查被告所犯行使使
    公務員登載不實公文罪與詐欺取財未遂罪之間，係基於單一
    犯罪目的所為，具事理上關連性，應認係以一行為觸犯數罪
    名，為想像競合犯，依刑法第55條前段之規定，應從重之詐
    欺取財未遂罪處斷。
  ㈢刑之減輕：
  　按刑法詐欺取財罪，祇要行為人意圖為自己或第三人不法之
    所有，而著手於以詐欺為目的之行為，即可成立本罪之未遂
    犯。至於他人是否因行為人之詐術行為，而陷於錯誤，則與
    本罪未遂犯之成立無關。而所謂「著手」於犯罪行為之實行
    ，係指對於構成犯罪要件之行為，已開始實行者而言（最高
    法院106年度台上字第1095號判決意旨參照）。查本案被告
    已著手於詐欺行為之實施，惟未得財物，其犯罪尚屬未遂，
    他人是否陷於錯誤無從影響前之認定，爰依刑法第25條第2
    項之規定，按既遂犯之刑減輕之。
  ㈣爰以行為人之責任為基礎，審酌被告不思以正當手段獲得財
    物，竟以行使使公務員登載不實公文書之詐術手段詐取財物
    ，所為實屬不該。且被告始終否認犯行，未見悔意，態度非
    佳，兼衡其犯罪之動機、目的、手段、情節、素行，暨被告
    自陳其高中畢業且曾就讀臺大進修班、MBA管理班之智識程
    度，現已退休、無人需予扶養之家庭生活與經濟狀況（見本
    院卷二第131頁、本院卷三第60頁）等一切情狀，量處如主
    文所示之刑，並諭知易科罰金之折算標準。
參、不另為無罪諭知部分：  
一、公訴意旨略以：洪翠櫻取得證明書一、證明書二後(取得緣
    由詳前)，竟意圖為自己不法之所有，基於行使使公務員登
    載不實文書及詐欺得利之犯意，於96年9月12日、101年2月1
    0、17、29日、103年12月12日、103年12月24日，持證明書
    一或證明書二等申請文件，向新北市新店地政事務所、雲林
    縣台西地政事務所、臺中市雅潭地政事務所，申請如附表二
    所示石碇158-1地號、雲林縣○○鄉○○段000000000000地號、
    雲林縣○○鄉○○段000地號、臺中市○○區○○段000000000000000
    地號土地繼承移轉登記（詳如附表二編號1⑴至1⑷、編號2至8
    所示內容），欲取得上開土地之所有權；嗣經新北市新店地
    政事務所承辦人員查詢地政歸戶系統，發現上開土地登記人
    許喜，與洪翠櫻提出之被繼承人許喜身分證號不符察覺有異
    ，予以駁回而未遂，因認被告涉犯法第216條及第214條之行
    使使公務員登載不實公文書罪、刑法第339條第2項、第3項
    之詐欺得利未遂罪。
二、按犯罪事實應依證據認定之，無證據不得認定犯罪事實；不
    能證明被告犯罪者，應諭知無罪之判決，刑事訴訟法第154
    條第2項、同法第301條第1項分別定有明文。次按認定不利
    於被告之事實，須依積極證據，苟積極證據不足為不利於被
    告事實之認定時，即應為有利被告之認定，更不必有何有利
    之證據（最高法院30年上字第816號判決意旨參照）。 
三、公訴意旨認被告涉犯此部分罪嫌，無非係以被告之供述、鄭
    人洪秀蘭、郭雅雯、林錡嶢、詹佩如、蕭美麗、蔡美夏、施
    佩君、梁嘉瑋、陳燕凌、黃義富之證述、遺產稅申報書、遺
    產稅申辦書應檢附文件清單、證明書一、二遺產稅申報書及
    所附土地登記地籍謄本、前述地政事務所函及所附資料、實
    際地籍資料、財政部高雄國稅局108年11月21日財高國稅審
    二字第1081024444號函、財政部賦稅署108年12月16日臺稅
    財產字第10804039810號函、財政部賦稅署109年1月2日臺稅
    財字第10804041890號函等件為憑。惟查：
　㈠經本院函查新北市新店地政事務所、雲林縣台西地政事務所
    、臺中市雅潭地政事務所，確認被告是否有就如附表二編號
    1⑴至1⑷、2至8所示之繼承移轉登記申請提出證明書一乙事，
    則：
　　⒈就附表二編號1⑴至1⑷部分，新北市新店地政事務所於109年
      11月25日以新北店地登字第1096078081號函覆本院略以：
      「三、…96年新登字第160890號繼承登記案、101年新登字
      第17090號繼承登記案、101年新登字第20080號繼承登記
      案、101年新登字第239020號繼承登記案…申請人皆為洪翠
      櫻。四、依土地登記規則第58條規定：『駁回登記之申請
      時，應將登記申請書件全部發還，並得將駁回理由有關文
      件複印存查。』經查前揭96年至101年期間申請案經本所駁
      回申請，依前揭規定，登記申請案原卷全卷已發還申請人
      ，故無從查明申請人是否有檢附旨揭遺產稅證明書」等語
      ，有前述函文在卷可參（見本院卷二第29至39頁）。
　　⒉就附表二編號2至4部分，雲林縣臺西地政事務所於109年11
      月24日以台西地一字第1090005195號函覆本院略以：「本
      所受理洪君(即洪翠櫻)申請103年台資地字第60990號、61
      000號繼承登記，經本所於103年12月30日西補字第410號
      通知補正，惟逾期未照補正事項完全補正，業經本所於10
      4年1月22日西駁字第2號駁回在案，先予敘明。…再查洪君
      於上開登記案件附繳證件中…無檢附103年補發證明書或94
      年財政部高雄國稅局遺產稅逾核課期間案件同意移轉證明
      書（被繼承人：許喜）（證明書案號：Z0000000000000、
      Z0000000000000)」等語，並經本院電詢該地政事務所承
      辦人員確認被告確未提出證明書一或證明書二乙節無訛，
      有前述函文及公務電話紀錄附卷可稽（見本院卷二第63至
      64、143頁）。
　　⒊就附表二編號5至8部分，臺中市雅潭地政事務所於109年11
      月25日以雅地一字第1090010250號函覆本院略以：「查洪
      翠櫻女士以本所103年12月12日收件普登字第123260號登
      記申請書申請被繼承人許萬居之繼承登記，因提出文件不
      齊全，經本所開立補正通知書，逾期未補正後已駁回申請
      ，先予敍明。三、本案原申請書件已於案件駁回時全部發
      還，依本所歸檔資料，查無來函附件2所示之遺產稅逾核
      課期間案件同意移轉證明書文件」等語，並經本院電詢該
      地政事務所承辦人員確認被告確未提出證明書二乙節無訛
      ，有前述函文及公務電話紀錄附卷可稽（見本院卷二第49
      、145頁）。
　㈡由此以觀，被告於申辦如附表二編號1⑴、1⑵、1⑶、1⑷之繼承
    移轉登記時，因申請案卷業已發還申請人，已無從查明斯時
    是否有檢附證明書一；至被告於申辦如附表二編號2、3、4
    、5、6、7、8之繼承移轉登記時，依前揭事證，已確認並未
    檢附證明書一或證明書二。被告固有坦承其申請移轉登記時
    均有提出證明書一、證明書二等語（見本院卷二第179頁）
    ，惟綜觀檢察官前述舉證，均無任何補強證據可供認定被告
    有檢附證明書一或證明書二予地政事務所辦理移轉登記之情
    況，且前述地政事務所亦明確函覆如前。從而，無從認定被
    告有於申請附表二編號1⑴、1⑵、1⑶、1⑷、2、3、4、5、6、7
    、8之移轉登記時提供證明書一或證明書二予地政事務所，
    被告難認有何行使使公務員登載不實公文書之行為。
　㈢又本案此部分既無從認定被告有向地政事務所出具證明書一
    或證明書二，僅係單純以其名義向地政事務所申請就前述土
    地辦理移轉登記，究其申請之過程，被告尚未提供任何不符
    事實之資訊，以影響對方判斷與評估，顯不構成有「施用詐
    術」之行為；且地政事務所既未接收任何資訊以做判斷，尚
    未進行被告所提出之申請移轉登記文件審核，自無從陷於錯
    誤，是由此觀之，被告此部分之行為，核與詐欺得利之構成
    要件不符，無從認定有何詐欺得利之犯行。
四、綜上，依檢察官所提證據資料，並無證據證明被告有行使使
    公務員登載不實公文書及詐欺得利未遂罪，本應為無罪之諭
    知，惟起訴意旨認此部分與上開經本院認定有罪部分具接續
    犯之實質上一罪關係，並經公訴人於本院審理時補充說明（
    見本院卷二第132頁），爰不另為無罪之諭知。
據上論斷，應依刑事訴訟法第299條第1項前段、第300條，刑法
第216條、第214條、第339條第3項、第1項、第25條第2項、第55
條、第41條第1項前段，刑法施行法第1條之1第1項，判決如主文
。
本案經檢察官陳立儒提起公訴，檢察官葉惠燕到庭執行職務。
中　　華　　民　　國　　111 　年　　3 　　月　　29　　日
　　　　　　　　　刑事第十八庭  審判長法　官　宋雲淳
　　　　　　　　　                    法  官  魏小嵐
　　　　　　　　　                    法  官  范雅涵
以上正本證明與原本無異。
如不服本判決應於收受送達後20日內向本院提出上訴書狀，並應
敘述具體理由；其未敘述上訴理由者，應於上訴期間屆滿後20日
內向本院補提理由書（均須按他造當事人之人數附繕本）「切勿
逕送上級法院」。
　　　　　　　　　　　　　　　　      書記官　楊文祥
中　　華　　民　　國　　111 　年　　3 　　月　　29　　日
附錄本案論罪科刑法條全文：
中華民國刑法第214條
明知為不實之事項，而使公務員登載於職務上所掌之公文書，足
以生損害於公眾或他人者，處3年以下有期徒刑、拘役或1萬5千
元以下罰金。

中華民國刑法第216條
（行使偽造變造或登載不實之文書罪）
行使第210條至第215條之文書者，依偽造、變造文書或登載不實
事項或使登載不實事項之規定處斷。

中華民國刑法第339條
（普通詐欺罪）
意圖為自己或第三人不法之所有，以詐術使人將本人或第三人之
物交付者，處5年以下有期徒刑、拘役或科或併科50萬元以下罰
金。
以前項方法得財產上不法之利益或使第三人得之者，亦同。
前二項之未遂犯罰之。

附表一：
編號 土地地號及建物建號 被告為申請時之所有權人 管轄地政機關 土地或建物登記謄本申請日期 遺產稅申報日期 同意移轉證明書發給日 土地或建物登記謄本 1 高雄市○○區○○段000號 許喜 高雄市新興地政事務所 95年1月6日 95年1月12日 95年1月12日 第二類 2 新北市○○鄉○○○○○○○段00000地號 許喜 新北市新店地政事務所 94年11月22日 94年11月22日 94年11月24日 第一類 3 新北市○○鄉○○○00號 許喜 新北市新店地政事務所 94年11月22日 94年11月22日 94年11月24日 第二類 4 新北市○○區○○里00號 許萬居 新北市汐止地政事務所 94年11月29日 95年1月23日 95年1月23日 第一類 5 新北市○○鎮○○○段000地號 許喜 新北市樹林地政事務所 94年11月22日 94年11月22日 94年11月24日 第一類 6 雲林縣○○鎮○○○段00000地號 許喜 雲林縣斗南地政事務所 94年11月22日 94年11月22日 94年11月24日 第一類 7 雲林縣○○鄉○○段00000地號 許喜 雲林縣台西地政事務所 94年11月22日 94年11月22日 94年11月24日 第一類 8 雲林縣○○鄉○○段000000地號 許喜 雲林縣台西地政事務所 94年11月22日 94年11月22日 94年11月24日 第一類 9 雲林縣○○鄉○○段000地號 許萬居 雲林縣台西地政事務所 94年11月29日 95年1月23日 95年1月23日 第一類 10 彰化縣○○鎮○○段000地號 許喜 彰化縣鹿港地政事務所 94年11月22日 94年11月22日 94年11月24日 第一類 11 彰化縣○○鎮○○段000地號 許喜 彰化縣鹿港地政事務所 94年11月22日 94年11月22日 94年11月24日 第一類 12 彰化縣○○鎮○○段000地號 許喜 彰化縣鹿港地政事務所 94年11月22日 94年11月22日 94年11月24日 第一類 13 彰化縣○○鄉○○段000地號 許萬居 彰化縣二林地政事務所 94年11月29日 95年1月23日 95年1月23日 第一類 14 彰化縣○○鎮○○段000地號 許萬居 彰化縣田中地政事務所 94年11月29日 95年1月23日 95年1月23日 第一類 15 彰化縣○○鎮○○段000地號 許萬居 彰化縣田中地政事務所 94年11月29日 95年1月23日 95年1月23日 第一類 16 新竹縣○○鄉○○段○○○○段000地號 許喜 新竹縣新湖地政事務所 94年11月22日 94年11月22日 94年11月24日 第一類 17 嘉義市○○里○鄰○○00○0號(建號：嘉義市○○段000號) 許喜 嘉義市地政事務所 94年11月22日 94年11月22日 94年11月24日 第二類 18 嘉義縣○○鄉○○段○○○段000地號 許萬居 嘉義縣朴子地政事務所 94年11月29日 95年1月23日 95年1月23日 第一類 19 嘉義縣○○鄉○○段○○○段000地號 許萬居 嘉義縣朴子地政事務所 94年11月29日 95年1月23日 95年1月23日 第一類 20 臺中市○○區○○段000地號 許萬居 臺中市雅潭地政事務所 94年11月29日 95年1月23日 95年1月23日 第一類 21 臺中市○○區○○段000地號 許萬居 臺中市雅潭地政事務所 94年11月29日 95年1月23日 95年1月23日 第一類 22 臺中市○○區○○段000地號 許萬居 臺中市雅潭地政事務所 94年11月29日 95年1月23日 95年1月23日 第一類 23 臺中市○○區○○段000地號 許萬居 臺中市雅潭地政事務所 94年11月29日 95年1月23日 95年1月23日 第一類 24 臺南市○○區○鎮段0000地號 許萬居 臺南市鹽水地政事務所 94年11月29日 95年1月23日 95年1月23日 第一類 25 臺南市○○區○鎮段0000地號 許萬居 臺南市鹽水地政事務所 94年11月29日 95年1月23日 95年1月23日 第一類 26 澎湖縣○○鄉○○○段000地號 許萬居 澎湖縣澎湖地政事務所 94年11月29日 95年1月23日 95年1月23日 第一類 27 澎湖縣○○鄉○○○段000地號 許萬居 澎湖縣澎湖地政事務所 94年11月29日 95年1月23日 95年1月23日 第一類